{"present": {"1 Singular": {"Affirmative": "sladaim", "Question": "an sladaim?", "Negative": "n\u00ed shladaim"}, "2 Singular": {"Affirmative": "sladann t\u00fa", "Question": "an sladann t\u00fa?", "Negative": "n\u00ed shladann t\u00fa"}, "3 Singular": {"Male": {"Affirmative": "sladann s\u00e9", "Question": "an sladann s\u00e9?", "Negative": "n\u00ed shladann s\u00e9"}, "Female": {"Affirmative": "sladann s\u00ed", "Question": "an sladann s\u00ed?", "Negative": "n\u00ed shladann s\u00ed"}}, "1 Plural": {"Compressed": {"Affirmative": "sladaimid", "Question": "an sladaimid?", "Negative": "n\u00ed shladaimid"}, "Extended": {"Affirmative": "sladann muid", "Question": "an sladann muid?", "Negative": "n\u00ed shladann muid"}}, "2 Plural": {"Affirmative": "sladann sibh", "Question": "an sladann sibh?", "Negative": "n\u00ed shladann sibh"}, "3 Plural": {"Affirmative": "sladann siad", "Question": "an sladann siad?", "Negative": "n\u00ed shladann siad"}, "Passive": {"Affirmative": "sladtar", "Question": "an sladtar?", "Negative": "n\u00ed shladtar"}}, "future": {"1 Singular": {"Affirmative": "sladfaidh m\u00e9", "Question": "an sladfaidh m\u00e9?", "Negative": "n\u00ed shladfaidh m\u00e9"}, "2 Singular": {"Affirmative": "sladfaidh t\u00fa", "Question": "an sladfaidh t\u00fa?", "Negative": "n\u00ed shladfaidh t\u00fa"}, "3 Singular": {"Male": {"Affirmative": "sladfaidh s\u00e9", "Question": "an sladfaidh s\u00e9?", "Negative": "n\u00ed shladfaidh s\u00e9"}, "Female": {"Affirmative": "sladfaidh s\u00ed", "Question": "an sladfaidh s\u00ed?", "Negative": "n\u00ed shladfaidh s\u00ed"}}, "1 Plural": {"Compressed": {"Affirmative": "sladfaimid", "Question": "an sladfaimid?", "Negative": "n\u00ed shladfaimid"}, "Extended": {"Affirmative": "sladfaidh muid", "Question": "an sladfaidh muid?", "Negative": "n\u00ed shladfaidh muid"}}, "2 Plural": {"Affirmative": "sladfaidh sibh", "Question": "an sladfaidh sibh?", "Negative": "n\u00ed shladfaidh sibh"}, "3 Plural": {"Affirmative": "sladfaidh siad", "Question": "an sladfaidh siad?", "Negative": "n\u00ed shladfaidh siad"}, "Passive": {"Affirmative": "sladfar", "Question": "an sladfar?", "Negative": "n\u00ed shladfar"}}, "past": {"1 Singular": {"Affirmative": "shlad m\u00e9", "Question": "ar shlad m\u00e9?", "Negative": "n\u00edor shlad m\u00e9"}, "2 Singular": {"Affirmative": "shlad t\u00fa", "Question": "ar shlad t\u00fa?", "Negative": "n\u00edor shlad t\u00fa"}, "3 Singular": {"Male": {"Affirmative": "shlad s\u00e9", "Question": "ar shlad s\u00e9?", "Negative": "n\u00edor shlad s\u00e9"}, "Female": {"Affirmative": "shlad s\u00ed", "Question": "ar shlad s\u00ed?", "Negative": "n\u00edor shlad s\u00ed"}}, "1 Plural": {"Compressed": {"Affirmative": "shladamar", "Question": "ar shladamar?", "Negative": "n\u00edor shladamar"}, "Extended": {"Affirmative": "shlad muid", "Question": "ar shlad muid?", "Negative": "n\u00edor shlad muid"}}, "2 Plural": {"Affirmative": "shlad sibh", "Question": "ar shlad sibh?", "Negative": "n\u00edor shlad sibh"}, "3 Plural": {"Compressed": {"Affirmative": "shlad siad", "Question": "ar shlad siad?", "Negative": "n\u00edor shlad siad"}, "Extended": {"Affirmative": "shladadar", "Question": "ar shladadar?", "Negative": "n\u00edor shladadar"}}, "Passive": {"Affirmative": "sladadh", "Question": "ar sladadh?", "Negative": "n\u00edor sladadh"}}, "condi": {"1 Singular": {"Affirmative": "shladfainn", "Question": "an sladfainn?", "Negative": "n\u00ed shladfainn"}, "2 Singular": {"Affirmative": "shladf\u00e1", "Question": "an sladf\u00e1?", "Negative": "n\u00ed shladf\u00e1"}, "3 Singular": {"Male": {"Affirmative": "shladfadh s\u00e9", "Question": "an sladfadh s\u00e9?", "Negative": "n\u00ed shladfadh s\u00e9"}, "Female": {"Affirmative": "shladfadh s\u00ed", "Question": "an sladfadh s\u00ed?", "Negative": "n\u00ed shladfadh s\u00ed"}}, "1 Plural": {"Compressed": {"Affirmative": "shladfaimis", "Question": "an sladfaimis?", "Negative": "n\u00ed shladfaimis"}, "Extended": {"Affirmative": "shladfadh muid", "Question": "an sladfadh muid?", "Negative": "n\u00ed shladfadh muid"}}, "2 Plural": {"Affirmative": "shladfadh sibh", "Question": "an sladfadh sibh?", "Negative": "n\u00ed shladfadh sibh"}, "3 Plural": {"Compressed": {"Affirmative": "shladfaid\u00eds", "Question": "an sladfaid\u00eds?", "Negative": "n\u00ed shladfaid\u00eds"}, "Extended": {"Affirmative": "shladfadh siad", "Question": "an sladfadh siad?", "Negative": "n\u00ed shladfadh siad"}}, "Passive": {"Affirmative": "shladfa\u00ed", "Question": "an sladfa\u00ed?", "Negative": "n\u00ed shladfa\u00ed"}}, "imper": {"1 Singular": {"Affirmative": "sladaim!", "Negative": "n\u00e1 sladaim!"}, "2 Singular": {"Affirmative": "slad!", "Negative": "n\u00e1 slad!"}, "3 Singular": {"Male": {"Affirmative": "sladadh s\u00e9!", "Negative": "n\u00e1 sladadh s\u00e9!"}, "Female": {"Affirmative": "sladadh s\u00ed!", "Negative": "n\u00e1 sladadh s\u00ed!"}}, "1 Plural": {"Compressed": {"Affirmative": "sladaimis!", "Negative": "n\u00e1 sladaimis!"}, "Extended": {"Affirmative": "sladadh muid!", "Negative": "n\u00e1 sladadh muid!"}}, "2 Plural": {"Affirmative": "sladaig\u00ed!", "Negative": "n\u00e1 sladaig\u00ed!"}, "3 Plural": {"Compressed": {"Affirmative": "sladaid\u00eds!", "Negative": "n\u00e1 sladaid\u00eds!"}, "Extended": {"Affirmative": "sladadh siad!", "Negative": "n\u00e1 sladadh siad!"}}, "Passive": {"Affirmative": "sladtar!", "Negative": "n\u00e1 sladtar!"}}, "pastConti": {"1 Singular": {"Affirmative": "shladainn", "Question": "an sladainn?", "Negative": "n\u00ed shladainn"}, "2 Singular": {"Affirmative": "shladt\u00e1", "Question": "an sladt\u00e1?", "Negative": "n\u00ed shladt\u00e1"}, "3 Singular": {"Male": {"Affirmative": "shladadh s\u00e9", "Question": "an sladadh s\u00e9?", "Negative": "n\u00ed shladadh s\u00e9"}, "Female": {"Affirmative": "shladadh s\u00ed", "Question": "an sladadh s\u00ed?", "Negative": "n\u00ed shladadh s\u00ed"}}, "1 Plural": {"Compressed": {"Affirmative": "shladaimis", "Question": "an sladaimis?", "Negative": "n\u00ed shladaimis"}, "Extended": {"Affirmative": "shladadh muid", "Question": "an sladadh muid?", "Negative": "n\u00ed shladadh muid"}}, "2 Plural": {"Affirmative": "shladadh sibh", "Question": "an sladadh sibh?", "Negative": "n\u00ed shladadh sibh"}, "3 Plural": {"Compressed": {"Affirmative": "shladaid\u00eds", "Question": "an sladaid\u00eds?", "Negative": "n\u00ed shladaid\u00eds"}, "Extended": {"Affirmative": "shladadh siad", "Question": "an sladadh siad?", "Negative": "n\u00ed shladadh siad"}}, "Passive": {"Affirmative": "shladta\u00ed", "Question": "an sladta\u00ed?", "Negative": "n\u00ed shladta\u00ed"}}, "subj": {"1 Singular": {"Affirmative": "go slada m\u00e9", "Negative": "n\u00e1r shlada m\u00e9"}, "2 Singular": {"Affirmative": "go slada t\u00fa", "Negative": "n\u00e1r shlada t\u00fa"}, "3 Singular": {"Male": {"Affirmative": "go slada s\u00e9", "Negative": "n\u00e1r shlada s\u00e9"}, "Female": {"Affirmative": "go slada s\u00ed", "Negative": "n\u00e1r shlada s\u00ed"}}, "1 Plural": {"Compressed": {"Affirmative": "go sladaimid", "Negative": "n\u00e1r shladaimid"}, "Extended": {"Affirmative": "go slada muid", "Negative": "n\u00e1r shlada muid"}}, "2 Plural": {"Affirmative": "go slada sibh", "Negative": "n\u00e1r shlada sibh"}, "3 Plural": {"Affirmative": "go slada siad", "Negative": "n\u00e1r shlada siad"}, "Passive": {"Affirmative": "go sladtar", "Negative": "n\u00e1r shladtar"}}, "verbal noun": "slad", "verbal adjective": "sladta"}